【裁判字號】    97,訴,1185
【裁判日期】    971117
【裁判案由】    違反毒品危害防制條例
【裁判全文】
臺灣雲林地方法院協商程序宣示判決筆錄
公  訴  人  臺灣雲林地方法院檢察署檢察官
被      告  甲○○
被      告  乙○○
                    現另案於臺灣嘉義監獄執行中
上二人共同
指定辯護人  本院公設辯護人  丙○○
上列被告因97年度訴字第1185號被告甲○○、乙○○違反毒品危
害防制條例案件，經檢察官提起公訴（97年度偵字第2201號），
經檢察官聲請法院改依協商程序而為判決，本院認為適當，同意
由受命法官獨任進行協商判決程序，於中華民國97年11月17日下
午4 時30分在本院第九法庭宣示判決，以代判決書，出席職員如
下：
    法  官  藍家偉
    書記官  王雪招
    通  譯  陳慧美
法官起立朗讀判決主文、犯罪事實要旨、處罰條文並告知上訴限
制、期間及提出上訴狀之法院，且諭知記載其內容：
一、主文：
    甲○○施用第一級毒品，累犯，處有期徒刑玖月。
    乙○○施用第一級毒品，累犯，處有期徒刑玖月，扣案之第
    一級毒品海洛因拾壹包（共淨重貳拾伍點壹拾壹公克），沒
    收銷燬之，扣案之第一級毒品海洛因外包裝袋拾壹只、電子
    秤壹個、分裝夾鏈袋壹包、削尖吸管支、藏放毒品之紅色
    肩背包壹個，均沒收；又施用第二級毒品，累犯，處有期徒
    刑肆月，扣案第二級毒品甲基安非他命貳包（驗餘淨重零點
    玖柒零參公克），沒收銷燬之，扣案第二級毒品甲基安非他
    命之外包裝袋貳只、吸食器貳組、電子秤壹個、分裝夾鏈袋
    壹包、削尖吸管支、藏放毒品之紅色肩背包壹個，均沒收
    。應執行有期徒刑拾壹月。扣案之第一級毒品海洛因拾壹包
    （共淨重貳拾伍點壹拾壹公克）、第二級毒品甲基安非他命
    貳包（驗餘淨重零點玖柒零參公克），沒收銷燬之，扣案之
    第一級毒品海洛因外包裝袋拾壹只、扣案第二級毒品甲基安
    非他命之外包裝袋貳只、吸食器貳組、電子秤壹個、分裝夾
    鏈袋壹包、削尖吸管支、藏放毒品紅色肩背包壹個，均沒
    收。
二、犯罪事實要旨：
    甲○○前因施用毒品案件，先後2 次經觀察、勒戒執行完畢
    ，均認無繼續施用毒品之傾向，予以釋放，並由臺灣雲林地
    方法院檢察署檢察官分別於民國87年11月18日、91年3 月29
    日，以87年度偵字第4441號、91年度毒偵字第245 號為不起
    訴處分確定。復因施用第1 、2 級毒品案件，先送強制戒治
    ，嗣經法院於92年5 月15日判處有期徒刑10月確定；強制戒
    治部分，於92年4 月4 日停止強制戒治付保護管束出所，惟
    甲○○於保護管束期間，因違反保護管束所應遵守事項情節
    重大，經裁定撤銷停止戒治，再度入所執行，於92年10月3
    日期滿執行完畢；再因轉讓毒品案件，經法院判處有期徒刑
    1 年確定；復因施用第1 級毒品案件，經法院於93年12月6
    日判處有期徒刑8 月確定，上開2 案更定應執行有期徒刑1
    年6 月確定，前揭3 案接續執行，於95年4 月6 日縮短刑期
    假釋付保護管束出監，迄同年10月3 日假釋期滿，其假釋未
    經撤銷，以執行完畢論。乙○○前因施用毒品案件，經觀察
    、勒戒後，認無繼續施用毒品之傾向，由臺灣彰化地方法院
    檢察署檢察官於民國90年3 月5 日，以90年度毒偵緝字第93
    號為不起訴處分確定。又因施用第1 、2 級毒品案件，先送
    強制戒治，嗣經法院於92年4 月28日判處有期徒刑11月確定
    ；強制戒治部分，於92年5 月15日停止強制戒治付保護管束
    出所，於同年12月29日期滿未經撤銷以執行完畢論；另因侵
    佔案件，經法院判處有期徒刑4 月，上開2 案更定應執行有
    期徒刑1 年3 月確定；再因施用第1 、2 級毒品案件，經法
    院於93年5 月17日判處應執行有期徒刑1 年確定，前開3 案
    接續執行，於94年9 月21日縮短刑期假釋付保護管束出監，
    迄同年12月30日假釋期滿，其假釋未經撤銷，以執行完畢論
    。復因販賣、轉讓及施用第1 、2 級毒品案件，經法院於97
    年7 月7 日判處應執行有期徒刑19年確定，自同日入監執行
    ，現於臺灣雲林第二監獄執行中。詎其等猶不知悔改，甲○
    ○復基於施用第一級毒品海洛因之犯意，於97年5 月27日上
    午11時許，在其戶籍地之雲林縣麥寮鄉○○村○○路200 巷
    76號，以將海洛因粉末滲入香煙內點燃後吸食其煙霧之方式
    ，施用海洛因1 次；乙○○則基於施用海洛因之犯意，於入
    監前之96年7 月23日晚間10時許，在嘉義市○區○○街20 3
    巷6 弄10號住處內，以將海洛因粉末滲入香煙內點燃後吸食
    其煙霧之方式，施用第1 級毒品海洛因1 次；另基於施用第
    二級毒品甲基安非他命之犯意，於96年7 月23日下午10時30
    分許，在同一地點，以將甲基安非他命置於吸食器內，用火
    燒烤後吸食其煙霧之方式，施用甲基安非他命1 次。嗣於96
    年7 月26日上午9 時30分許，在雲林縣麥寮鄉○○路52號3
    樓之10甲○○住處內，為警持搜索票查獲，扣得乙○○所有
    之第1 級毒品海洛因11包（淨重共計25.11 公克）、第2 級
    毒品甲基安非他命2 包（驗餘淨重共計0.9703公克）、吸食
    器2 組、電子秤1 個、分裝夾鏈袋1 包、削尖吸管3 支、藏
    放毒品之咖啡色皮包、綠色手提包及紅色肩背包各1 個、嘉
    義地檢署公文封1 個、行動電話1 支等物，惟甲○○、乙○
    ○趁隙逃逸。至97年5 月20日，乙○○於警詢中坦承施用第
    1 、2 級毒品；同年月29日9 時許，甲○○在上開住處為警
    持拘票查獲，經警採尿送驗後，呈嗎啡陽性反應，始悉上情
    。
三、處罰條文：
    毒品危害防制條例第10條第1 項、第2 項、第18條第1 項前
    段，刑法第11條前段、第47條第1 項、第38條第1 項第2 款
    、第51條第5 款。
四、協商判決除有刑事訴訟法第455 條之4 第1 項第1 款於本訊
    問程序終結前，被告撤銷協商合意或檢察官撤回協商聲請者
    ；第2 款被告協商之意思非出於自由意志者；第4 款被告所
    犯之罪非第455 條之2 第1 項所得以協商判決者；第6 款被
    告有其他較重之裁判上一罪之犯罪事實者；第7 款法院認應
    諭知免刑或免訴、不受理者情形之一，及違反同條第2 項「
    法院應於協商合意範圍內為判決；法院為協商判決所科之刑
    ，以宣告緩刑或二年以下有期徒刑、拘役或罰金為限」等情
    形外，不得上訴。
五、本件如得上訴且不服本判決時，得自收受宣示判決筆錄送達
    之日起十日內，向本院提出上訴狀（須附繕本），上訴於第
    二審法院。
六、依據刑事訴訟法第455 條之9 之規定，作成本宣示判決筆錄
    ，以代判決書。
中    華    民    國    97    年    11    月    17    日
                  臺灣雲林地方法院刑事第五庭
                        書記官  王雪招
                        法  官  藍家偉
以上正本證明與原本無異。
                        書記官  王雪招
中    華    民    國    97    年    11    月    17    日


司法院資訊處製作；財團法人民間司法改革基金會備份。
